【裁判字號】    89,台上,2142
【裁判日期】    890420
【裁判案由】    妨害自由
【裁判全文】
最高法院刑事判決                              八十九年度台上字第二一四二號
    上  訴  人  甲○○
右上訴人因妨害自由案件，不服台灣高等法院高雄分院中華民國八十九年一月十九日
第二審判決（八十八年度上訴字第一七四五號，起訴案號：台灣屏東地方法院檢察署
八十八年度偵字第九七二號），提起上訴，本院判決如左：
    主  文
上訴駁回。
    理  由
按刑事訴訟法第三百七十七條規定，上訴於第三審法院，非以判決違背法令為理由，
不得為之。是提起第三審上訴，應以原判決違背法令為理由，係屬法定要件。如果上
訴理由狀並未依據卷內訴訟資料，具體指摘原判決不適用何種法則或如何適用不當，
或所指摘原判決違法情事，顯與法律規定得為第三審上訴理由之違法情形，不相適合
時，均應認其上訴為違背法律上之程式，予以駁回。本件原判決綜合調查證據之結果
，認上訴人甲○○共同並牽連犯有刑法第三百零二條第一項以非法方法，剝奪人之行
動自由罪，及同法第二百七十七條第一項傷害罪之事實，因認第一審判決依牽連犯關
係，從一重之前罪處斷，量處有期徒刑月，為無不合，予以維持，駁回上訴人在第
二審之上訴，已詳認定犯罪事實之依據及憑以認定之理由，並對上訴人否認犯罪之
辯詞，如何不足採信，均已依據卷內資料予以指駁及說明，從形式上觀察，原判決並
無違背法令情形。上訴意旨謂：被害人陳厚仲駕車自車腹撞翻上訴人所駕駛搭載黃英
傑之自用小客車後，竟欲離開現場，上訴人為留住陳厚仲，乃囑黃英傑看著，無非想
保留車禍現場，以待警察前來處理，並無妨害陳厚仲行動自由之犯意等語，係就原判
決已詳為論斷與說明之事項，再為事實上之爭執，殊非適法之第三審上訴理由。又陳
厚仲之指訴，如何堪信與事實相符，而得採為上訴人犯罪之證據，另上訴人所為有利
之辯解，如何不足採取，原判決理由一、二已分別詳述其調查審認之結果，難謂有調
查未盡或理由不備之違法。再原判決理由三係說明上訴人未與陳厚仲成立和解，經遍
查全卷，確無上訴人與陳厚仲成立和解之證據資料，上訴意旨指其曾聲請調解，但聲
請調解究與成立和解不同，難認原判決理由所載與卷內資料有何不符。此外，上訴人
徒憑己意，對原審職權之適法行使及原判決理由已詳為論斷之事項，任意爭辯，顯與
法定上訴第三審之形式要件不符，其上訴違背法律上之程式，應予駁回。
據上論結，應依刑事訴訟法第三百九十五條前段，判決如主文。
中      華      民      國    八十九    年      四      月     二十     日
                              最高法院刑事第七庭
                                  審判長法官  謝  家  鶴
                                        法官  洪  文  章
                                        法官  花  滿  堂
                                        法官  陳  世  淙
                                        法官  洪  佳  濱
      右正本證明與原本無異
                                              書  記  官
中      華      民      國    八十九    年      五      月      四      日


司法院資訊處製作；財團法人民間司法改革基金會備份。
